【裁判字號】    96,易,1891
【裁判日期】    970110
【裁判案由】    竊盜
【裁判全文】
臺灣彰化地方法院刑事判決              96年度易字第1891號
公  訴  人  臺灣彰化地方法院檢察署檢察官
被      告  甲○○
                    （現因另案羈押在臺灣彰化看守所）
上列被告因竊盜案件，經檢察官提起公訴（96年度偵字第10501
號），本院判決如下：
    主  文
甲○○竊盜，累犯，處拘役參拾日，如易科罰金，以新臺幣壹仟
元折算壹日；又竊盜，累犯，處拘役參拾日，如易科罰金，以新
臺幣壹仟元折算壹日。應執行拘役伍拾日，如易科罰金，以新臺
幣壹仟元折算壹日。
    犯罪事實
一、甲○○曾犯竊盜及偽造文書等罪，經臺灣高等法院臺中分院
    於民國92年4月16日以92年度上易字第510號判決分別判處有
    期徒刑5 月與4 月，應執行有期徒刑8 月確定；又於92年間
    ，因違反毒品危害防制條例案件，經本院於92年12月12日以
    92年度訴字第1299號判決判處有期徒刑8 月，於93年1 月5
    日確定，經接續執行，於93年11月12日縮短刑期假釋出監，
    假釋中付保護管束，因於假釋期間內故意違反毒品危害防制
    條例案件，經本院於94年7 月14日以94年度訴字第718 號判
    決分別判處有期徒刑8 月、4 月，應執行有期徒刑11月，於
    94年8 月1 日確定，並與前案經撤銷假釋之殘刑2 月6 日接
    續執行，於95年7 月31日縮短刑期執行完畢。詎仍不知悔改
    ，復意圖為自己不法之所有，於96年8 月30日下午7 時15分
    許，在彰化縣鹿港鎮頭南里南勢巷第五示範公墓內，徒手竊
    取彰化縣鹿港鎮公所所有建物「華嚴堂」階梯銅製止滑飾條
    約10公斤（價值【新臺幣】2500元），得手後，騎乘車牌號
    碼YHM －411 號機車趁機逃逸，並將竊得之飾條變賣予不知
    情之資源回收商花用殆盡。另又意圖為自己不法之所有，於
    同年9 月25日下午9 時25分許，在上開示範公墓內，徒手竊
    取彰化縣鹿港鎮公所所有建物「華嚴堂」階梯之銅製止滑飾
    條10公斤（價值約2500元），得手後，騎乘上開機車趁機逃
    逸，嗣為警依上開機車車號及監視錄影設備翻拍畫面循線查
    獲。
二、案經彰化縣警察局鹿港分局報請臺灣彰化地方法院檢察署檢
    察官偵查起訴。
    理  由
一、本案被告所犯係屬刑事訴訟法第376 條第2 款所列之刑法第
    320 條第1 項之普通竊盜罪，本院爰依同法第284 條之1之
    規定行獨任審判。次按被告以外之人於審判外之陳述，雖不
    符刑事訴訟法第159 條之1 至第159 條之4 之規定，而經當
    事人於審判程式同意作為證據，法院審酌該言詞陳述或書面
    陳述作成時之情況，認為適當者，亦得為證據。當事人、代
    理人或辯護人於法院調查證據時，知有第159 條第1 項不得
    為證據之情形，而未於言詞辯論終結前聲明異議者，視為有
    前項之同意，刑事訴訟法第159 條之5 定有明文。查本案全
    部卷證，公訴人、被告均不爭執其證據能力，本院復衡以該
    等供述證據作成時之情況，應為適當，是可認後述所引用證
    據之證據能力均無疑義，合先敘明。
二、上開犯罪事實，業據被告甲○○於本院審理時坦承不諱，核
    與證人即彰化縣鹿港鎮公所墓政業務約僱人員乙○○於警、
    偵訊及本院審理時證述之遭竊情節相符，復經證人即員警陳
    靖富具結證稱：「被告向伊坦承其為現場監視器於上開時間
    所分別拍攝到之人」等語無訛，此外，並有現場監視器畫面
    翻攝照片2 張在卷足資佐證，足徵被告之自白與事實相符，
    堪可採為論罪科刑之依據。又被告於本院審理時供承：伊將
    竊得之物品變賣金錢供己花用等語，足認被告主觀上確有為
    自己不法所有之意圖甚明。綜上，本案事證明確，被告竊盜
    犯行，洵堪認定。
三、核被告所為，均係犯刑法第320 條第1 項之竊盜罪。其先後
    2 次竊盜犯行，時間已有所間隔，犯意各別，應予分論併罰
    。至起訴意旨雖認被告於96年9 月25日係竊取階梯之銅製止
    滑飾條6 條，惟證人乙○○業於本院審理時結證稱係10公斤
    一節，有上開審理筆錄在卷可稽，起訴意旨容有誤會，併予
    敘明。又被告曾犯竊盜及偽造文書等罪，經臺灣高等法院臺
    中分院於92年4 月16日以92年度上易字第510 號判決分別判
    處有期徒刑5 月與4 月，應執行有期徒刑8 月確定；又於92
    年間，因違反毒品危害防制條例案件，經本院於92年12月12
    日以92年度訴字第1299號判決判處有期徒刑8 月，於93年1
    月5 日確定，經接續執行，於93年11月12日縮短刑期假釋出
    監，假釋中付保護管束，因於假釋期間內故意違反毒品危害
    防制條例案件，經本院於94年7 月14日以94年度訴字第718
    號判決分別判處有期徒刑8 月、4 月，應執行有期徒刑11月
    ，於94年8 月1 日確定，並與前案經撤銷假釋之殘刑2 月6
    日接續執行，於95年7 月31日縮短刑期執行完畢等情，有臺
    灣高等法院被告前案紀錄表1 份附卷可稽，其於有期徒刑執
    行完畢後，5 年以內故意再犯本件最重本刑為有期徒刑以上
    之2 罪，為累犯，均應依刑法第47條第1 項之規定，加重其
    刑。爰審酌被告正值壯年，不思以正當途徑賺取所需，反因
    貪圖小利而任意竊取財物，侵害他人之財產法益，惟念其所
    竊得之財物價值非高，且終能坦承犯行，暨其犯罪手段、智
    識程度、生活狀況等一切情狀，分別量處如主文所示之刑，
    及諭知易科罰金之折算標準，並定其應執行刑及諭知易科罰
    金之折算標準，以示懲儆。
據上論斷，應依刑事訴訟法第299 條第1 項前段，刑法第320 條
第1 項、第47條第1 項、第41條第1 項前段、第51條第6 款，刑
法施行法第1 條之1 第1 項、第2 項前段，判決如主文。
本案經檢察官蔡明達到庭執行職務。
中    華    民    國    97    年    1     月    10    日
                  刑事第一庭    法      官  胡宜如
以上正本證明與原本無異。
如不服本判決，應於送達後10日內向本院提出上訴狀，上訴書狀
應敘述具體理由（須附繕本）。
告訴人或被害人對於判決如有不服具備理由請求檢察官上訴者，
其上訴期間之計算係以檢察官收受判決正本之日期為準。
中    華    民    國    97    年    1     月    10    日
                                書  記  官  蕭秀吉
附錄本案論罪科刑法條：
中華民國刑法第320條
意圖為自己或第三人不法之所有，而竊取他人之動產者，為竊盜
罪，處 5 年以下有期徒刑、拘役或 5 百元以下罰金。
意圖為自己或第三人不法之利益，而竊佔他人之不動產者，依前
項之規定處斷。
前二項之未遂犯罰之。


司法院資訊處製作；財團法人民間司法改革基金會備份。
